臺灣高等法院刑事裁定
111年度聲字第200號
聲  請  人  臺灣高等檢察署檢察官
受  刑  人  康鴻祥



上列聲請人因受刑人數罪併罰有二裁判以上，聲請定其應執行之
刑（聲請案號：臺灣高等檢察署111年度執聲字第49號），本院
裁定如下：
    主  文
康鴻祥犯如附表所示各罪所處之刑，應執行有期徒刑貳年柒月。
    理  由
一、聲請意旨略以：受刑人康鴻祥（下稱受刑人）因違反毒品危
    害防制條例等數罪，先後經判決確定如附表，應依刑法第50
    條第1項第1款、第2項、第53條、第51條第5款規定，定其應
    執行之刑，爰依刑事訴訟法第477條第1項聲請裁定等語。
二、按裁判確定前犯數罪者，併合處罰之，而數罪併罰有二以上
    裁判者，應定其應執行之刑，其宣告多數有期徒刑者，於各
    刑中之最長期以上，各刑合併之刑期以下，定其刑期，但不
    得逾30年，刑法第50條、第51條第5款、第53條分別定有明
    文。再按刑事訴訟法第370條第2項、第3項，已針對第二審
    上訴案件之定應執行之刑，明定有不利益變更禁止原則之適
    用，於分屬不同案件之數罪併罰有應更定執行刑者，本於同
    為定刑裁定應為相同處理之原則，法院於裁定定應執行之刑
    時，自仍應有不利益變更禁止原則法理之考量，亦即另定之
    執行刑，其裁量所定之刑期，不得較重於前定之執行刑加計
    後裁判宣告之刑之總和，否則即與法律秩序理念及法律目的
    之內部界限有違（最高法院103年度第14次刑事庭決議及最
    高法院93年度台非字第192號判決意旨參照）。
三、經查： 
  ㈠本院參酌最高法院110年度台抗大字第489號裁定意旨，業已
    向受刑人函詢其對本件之意見，有本院送達證書在卷可考(
    見本院卷第109頁)，合先敘明。
  ㈡受刑人因違反毒品危害防制條例等案件，先後經法院判決判
    處如附表所示之刑，且咸經確定在案（均詳如附表所示），
    而本院為附表所示案件犯罪事實最後判決之法院，有本院被
    告前案紀錄表及各該刑事裁判附卷可稽。又其中受刑人所犯
    如附表編號1至2所示之案件，為得易科罰金之罪；如附表編
    號3之案件則為不得易科罰金之罪，屬刑法第50條1項但書第
    1款之情形。茲檢察官依受刑人請求聲請定其應執行之刑，
    此有受刑人民國110年12月24日親自簽名之調查受刑人是否
    聲請定應執行刑調查表乙份存卷足參（見本院卷第11頁），
    本院審核認聲請為正當，應定其應執行之刑。
  ㈢爰審酌受刑人所犯如附表編號1至2所示之罪為為自戕身體健
    康之施用第二級毒品罪；附表編號3所示者則為惡性較重之
    販賣第二級毒品罪，助長施用毒品之行為猖獗，危害社會、
    國家之健全發展，並斟酌本件對全體犯罪應予之整體非難評
    價程度，暨前述各罪定應執行刑之外部界限（各宣告刑中刑
    期最長之有期徒刑2年2月以上，各刑合併計算之刑期2年10
    月以下），及不利益變更禁止原則（其中附表編號1至2所示
    之罪曾經定應執行有期徒刑6月，加計附表編號3所示之罪，
    合計刑期為有期徒刑2年8月）等應遵守之內部界限，定其應
    執行之刑如主文所示。
  ㈣末按定應執行之刑，不能因犯罪之一部分所科之刑業經執行
    完畢，而認檢察官之聲請為不合法，予以駁回；至已執行部
    分應如何處理，係檢察官指揮執行問題，與定應執行刑之裁
    定無涉，最高法院著有94年度台抗字第47號裁定、93年度台
    抗字第621號裁定可資參照。本件受刑人所犯如附表編號1、
    2所示之罪所處之刑，固已於110年5月4日執行完畢出監，此
    有本院被告前案紀錄表乙份存卷可考（見本院卷第90頁）。
    然該已執行部分應如何折抵合併所應執行之刑期，屬檢察官
    指揮執行事宜，與定應執行刑之裁定無涉，附此敘明。
四、依刑事訴訟法第477條第1項，刑法第50條第1項第1款、第2
    項、第51條第5款、第53條，裁定如主文。
中　　華　　民　　國　　111 　年　　3 　　月　　2 　　日
                  刑事第十五庭  審判長法  官  陳芃宇
                                      法  官  陳勇松
                                      法  官  陳俞伶
以上正本證明與原本無異。
如不服本裁定，應於收受送達後五日內向本院提出抗告狀。
                                      書記官  朱家麒
中　　華　　民　　國　　111 　年　　3 　　月　　2 　　日
附表：
編        號            1          2          3 罪        名  施用第二級毒品罪 施用第二級毒品罪 販賣第二級毒品罪 宣   告   刑  有期徒刑3月 有期徒刑5月 有期徒刑2年2月 犯 罪 日 期  109年1月16日20時許 109年3月9日某時許 108年3月15日11時許 偵查（自訴）機關年度案號  臺灣桃園地方檢察署109年度毒偵字第815號 臺灣桃園地方檢察署109年度毒偵字第2622號 臺灣桃園地方檢察署109年度偵緝字第1360號（聲請書附表誤載為「108年度偵字第21402號」） 最後事實審 法    院 臺灣桃園地方法院 臺灣桃園地方法院 臺灣高等法院  案    號 109年度桃簡字第766號 109年度桃簡字第1668號 110年度上訴字第2010號  判決日期 109年5月7日 109年6月23日 110年9月8日 確定判決 法    院 臺灣桃園地方法院 臺灣桃園地方法院 臺灣高等法院  案    號 109年度桃簡字第766號 109年度桃簡字第1668號 110年度上訴字第2010號  確定日期 109年6月19日 109年8月4日 110年10月6日 可否易科罰金  是 是          否 備        註  臺灣桃園地方檢察署109年度執字第10898號 臺灣桃園地方檢察署109年度執字第13706號 臺灣桃園地方檢察署110年度執字第13102號   編號1至2經臺灣桃園地方法院109年度聲字第4897號裁定應執行有期徒刑6月(已執畢)